臺灣臺中地方法院民事裁定　96年度聲字第3053號
聲　請　人　中國信託商業銀行股份有限公司
法定代理人　乙○○
相　對　人　甲○○
當事人間返還提存物事件，本院裁定如下：
    主  文
本院九十四年度存字第一五０六號提存事件，聲請人所提存之九
十四年度甲類第二期中央政府建設公債、面額新臺幣壹拾萬元之
提存物，准予返還。
聲請費用由相對人負擔。
    理  由
一、按訴訟終結後，供擔保人證明已定20日以上之期間，催告受
    擔保利益人行使權利而不行使者，或法院依供擔保人之聲請
    ，通知受擔保人於一定期間內行使權利並向法院為行使權利
    之證明而未證明者，法院應依供擔保人之聲請，以裁定命返
    還其提存物。前開規定於其他依法令供訴訟上之擔保者準用
    之。民事訴訟法第104條第1項第3款及第106條分別定有明文
    。所謂受擔保利益人行使權利者，係指向法院起訴或為與起
    訴相同效果之訴訟行為，如聲請調解或聲請發支付命令而言
    ，最高法院80年台抗字第413號著有判例。
二、本件聲請意旨略以：聲請人與相對人間聲請清償債務事件，
    聲請人前遵本院94年度裁全字第2109號民事裁定，為擔保假
    扣押，曾提供94年度甲類第2期中央政府建設公債、面額新
    臺幣（下同）10萬元之提存物，並以本院94年度存字第1506
    號提存事件提存後，經本院94年度執全字第1136號假扣押事
    件，對相對人所有之不動產執行假扣押在案。茲因相對人提
    供反擔保，聲請人業於民國96年11月7日向本院聲請撤回假
    扣押強制執行，相對人遭查封之不動產已啟封在案，是該訴
    訟業已終結。而聲請人復聲請本院裁定命相對人限期行使權
    利，本院於96年6月22日以96年度聲字第1514號裁定，通知
    受擔保利益人即相對人於20日內行使權利，並向法院為行使
    權利之證明而未證明，爰依上開法條規定聲請返還提存金等
    語。
三、聲請人主張之事實，業據其提出本院94年度裁全字第2109號
    假扣押裁定、94年度存字第1506號提存書、本院民事執行處
    94年5月10日囑託查封登記書、本院民事執行處96年11月13
    日函、本院96年度聲字第1514號裁定、裁定確定證明書、行
    政院金融監督管理委員會函及公司變更登記表等件為證。經
    本院依職權調閱94年度裁全字第2109號聲請假扣押保全程序
    卷宗、94年度執全字第1136號假扣押卷宗及94年度存字第
    1506號提存卷宗，查核明確。再者，相對人迄未對聲請人聲
    請調解、核發支付命令或起訴請求損害賠償等行使權利之行
    為，此亦有本院96年12月7日民事紀錄科查詢表與台灣花蓮
    地方法院96年12月17日函，附卷可稽。從而，聲請人聲請返
    還提存物，揆諸前揭說明，核無不合，應予准許。
四、依民事訴訟法第95條、第78條，裁定如主文。
中　　華　　民　　國　　96　　年　　12　　月　　31　　日
                  民事第三庭    法  官  林洲富
以上正本係照原本作成。
如對本裁定抗告須於裁定送達後10日內向本院提出抗告狀，並繳
納抗告費用新臺幣1,000元。
中　　華　　民　　國　　96　　年　　12　　月　　31　　日
                    　　　　　　書記官　陳其良
